臺灣高等法院刑事判決　　　　　　　 100年度上訴字第2450號
上　訴　人
即　被　告　萬明龍
選任辯護人　洪士淵律師
上列上訴人因妨害風化案件，不服臺灣桃園地方法院100 年度訴
字第292 號，中華民國100 年6 月22日第一審判決（起訴案號：
臺灣桃園地方法院檢察署99年度偵字第23022 號、第24938 號）
，提起上訴，本院判決如下︰
    主  文
上訴駁回。
    事  實
一、萬明龍係址設桃園縣中壢市○○路23號「花妍護膚店」（登
    記名稱為花妍精品店）之負責人，其於民國98年間，因恐嚇
    危害安全、毀損等案件，經原法院以98年度壢簡字第1925號
    判決分別判處有期徒刑3 月及拘役30日，提起上訴後，經原
    法院以98年度簡上字第1144號判決上訴駁回確定，並於99年
    5 月18日易科罰金執行完畢（於本案構成累犯）；其於98年
    間面試已滿18歲鄭云珮至該護膚店工作，其後與鄭云珮約定
    由鄭云珮為不特定男客從事俗稱「全套」之性交易（即性器
    官接合），鄭云珮向男客收取新臺幣（下同）3 千元，萬明
    龍從中抽取上開代價之1 千元，若從事俗稱「半套」之性交
    易（即按摩男客之生殖器至射精為止），鄭云珮向男客收取
    2 千元，萬明龍從中抽取上開代價之1 千元以營利。
  (一)萬明龍基於意圖使女子與他人為性交行為而容留、媒介以營
    利之犯意，於99年8 月19日下午8 時5 分許，員警袁志豪喬
    裝為男客駕駛自用小客車前往上址，萬明龍上前招呼袁志豪
    至護膚店1 樓時，向真實姓名不詳之成年女子（無證據證明
    亦具有營利意圖）稱「2000、3000，帶他上去」，並指示該
    名成年女子帶領袁志豪通過暗門至2 樓包廂，萬明龍另指示
    鄭云珮前往包廂為袁志豪服務，鄭云珮於按摩過程介紹半套
    及全套性交易之服務內容，袁志豪佯裝同意進行全套性交易
    ，鄭云珮即脫掉全身衣物，以嘴巴舔袁志豪胸部，並為袁志
    豪之生殖器戴上保險套欲進行全套性交易，袁志豪旋表明身
    分，通知在外埋伏之員警而當場查獲，並扣得鄭云珮所有已
    使用過之保險套1 枚。萬明龍為警查獲後起至99年8 月28日
    止，另容留、媒介已滿十八歲之女子成婷、黃瑱慈在上址
    包廂內與姓名年籍不詳之成年男客從事全套性交易，於99年
    8 月28日凌晨1 時30分許，在上址為警臨檢查獲（此部分原
    法院另以100 年壢簡字第281 號判處有期徒刑5 月）。
  (二)萬明龍另基於意圖使女子與他人為猥褻行為而容留、媒介以
    營利之犯意，於99年9 月1 日下午8 時許，警員柯建廷因接
    獲民眾檢舉上址從事色情服務，乃喬裝為男客前往上址，萬
    明龍上前招呼，直接帶領柯建廷通過暗門至2 樓包廂內，並
    指示鄭云珮至包廂為柯建廷服務，鄭云珮主動介紹半套性交
    易為2,000 元，全套性交易為3,000 元之消費方式，並表示
    適逢生理期不能從事全套性交易，柯建廷佯裝同意進行半套
    性交易，鄭云珮即褪去柯建廷內褲，並以手抹潤膚乳按摩柯
    建廷生殖器，為柯建廷從事半套之猥褻服務時，柯建廷旋表
    明身分，通知在外埋伏之員警而當場查獲，並扣得鄭云珮所
    有之潤膚乳1 瓶。
二、案經桃園縣政府警察局先後報請臺灣桃園地方法院檢察署檢
    察官偵查起訴。
    理  由
壹、證據能力方面：
一、上訴人即被告具狀辯稱：本案員警係以臨檢方式規避法定搜
    索要件，員警於無搜索票之情形下喬裝為顧客前往被告負責
    經營之護膚坊消費，並以臨檢之方式進行搜索、扣押，復未
    於執行後3 日內報告該管檢察署檢察官及法院，則本件因員
    警非法搜索所製作之現場（檢查）紀錄表、扣押筆錄、扣押
    物品目錄表、所拍攝之現場照片及扣案之潤膚乳等證物，均
    無證據能力云云。惟查：
（一）按警察機關執行勤務時所謂之「臨檢」，依警察勤務條例
      第11條第3 款規定，係指警察機關於公共場所或指定處所
      、路段，由服勤人員擔任臨場檢查或路檢，執行取締、盤
      查及有關法令賦予之勤務，為警察依同條例第14條規定，
      為達成法定任務得為之勤務方式之一，與刑事訴訟法規定
      ，司法警察及司法警察官於法定不及報請核發搜索票之情
      況，得就住宅或其他處所逕行搜索、緊急搜索，惟事後尚
      須呈報檢察官、法院審核之情形，迥不相侔。然因警察勤
      務條例有關臨檢之規定，並無授權警察人員得不顧時間、
      地點及對象任意臨檢、取締或隨機檢查、盤查之立法本意
      ，故除法律另有規定外，警察人員執行場所之臨檢勤務，
      應限於已發生危害或依客觀、合理判斷易生危害之處所、
      交通工具或公共場所為之，其中處所為私人居住之空間者
      ，並應受住宅相同之保障；對人實施之臨檢則須以有相當
      理由足認其行為已構成或即將發生危害者為限，且均應遵
      守比例原則，不得逾越必要程度（司法院大法官會議釋字
      第535 號著有解釋可資參照）。此外，於92年6 月25日經
      總統令制定公布，並於同年12月1 日施行之警察職權行使
      法，其中關於盤查、臨檢之要件及程序，亦經該法第4 條
      、第6 條及第7 條分別加以明定。查本案員警喬裝為顧客
      前往被告負責經營之「花妍護膚店」消費，並由原已具有
      犯意之被告指示店內小姐鄭云珮提供性服務，係以所謂「
      釣魚」之偵查技巧蒐集犯罪證據，且不違背被告之自由意
      志，復未違反比例原則，本即為法之所許；再者，本件「
      花妍護膚店」為公眾得出入之場所，且係員警依客觀、合
      理判斷易滋生妨害風化犯罪之處所，非屬私人居住之空間
      ，則員警於喬裝為顧客進入該店後，發現該店從事妨害風
      化之犯罪行為，進而實施臨檢、執行取締及有關法令賦予
      之勤務，揆諸上開釋字第535 號之解釋意旨及警察職權行
      使法之相關規定，自難認有何違法之處，且與刑事訴訟法
      規定司法警察及司法警察官於法定不及報請核發搜索票之
      情況，得就住宅或其他處所逕行搜索、緊急搜索，惟事後
      尚須呈報檢察官、法院審核之情形有間。是被告辯稱：本
      案員警係以臨檢方式規避法定搜索要件，員警於無搜索票
      之情形下喬裝為顧客前往被告負責經營之護膚坊消費，並
      以臨檢之方式進行搜索、扣押，復未於執行後3 日內報告
      該管檢察署檢察官及法院，自屬非法搜索云云，尚難憑採
      。
（二）本案員警於喬裝為顧客進入「花妍護膚店」後，發現該店
      從事妨害風化之犯罪行為，進而實施臨檢、執行取締及有
      關法令賦予之勤務，既係依法為之，則本於該合法之臨檢
      所製作之現場（檢查）紀錄表、所拍攝之現場照片，自無
      違反法定程序製作、取得之情形。上開現場（檢查）紀錄
      表，係員警依法實施臨檢而製作之現場紀錄，應屬公務員
      職務上製作之紀錄文書，而該現場（檢查）紀錄表雖係針
      對個案而為，但一有實施臨檢之情況，員警即毫無例外必
      須製作此種書面檢查報告詳實記載現場之情況，某種程度
      亦可認為具有例行性，且製作該書面檢查報告，乃係員警
      依職權為確認行為人是否有相關違法行徑之事實釐清，並
      無顯有不可信之情況，是依刑事訴訟法第159 條之4 第1
      款規定，自有證據能力。至員警於該護膚店內所拍攝之現
      場照片數幀，乃係以科學、機械方式，對於所拍攝內容所
      為忠實且正確之記錄，非被告以外之人於審判外之陳述，
      無刑事訴訟法第159 條第1 項規定之適用，亦無違反法定
      程序取得之情形，自亦有證據能力。
（三）又按現行犯，不問何人得逕行逮捕之；犯罪在實施中或實
      施後即時發覺者，為現行犯；檢察官、檢察事務官、司法
      警察官或司法警察逮捕被告、犯罪嫌疑人或執行拘提、羈
      押時，雖無搜索票，得逕行搜索其身體、隨身攜帶之物件
      、所使用之交通工具及其立即可觸及之處所，刑事訴訟法
      第88條第1 、2 項、第130 條亦分別定有明文。查本案員
      警於喬裝為顧客進入「花妍護膚店」後，發現該店從事妨
      害風化之犯罪行為，隨即表明警察身分，並當場以現行犯
      逮捕被告等情，業據證人鄭云珮、證人即取締員警袁志豪
      、柯建廷供證明確，並有執行逮捕通知書附卷可稽（偵字
      第23022 號卷第38、39頁；偵字第24938 號卷第35、36頁
      ）。員警於逮捕被告時，復依刑事訴訟法第130 條規定對
      被告立即可觸及之處所實施「附帶搜索」，因而扣得使用
      過之保險套、潤膚乳等證物，所為實施之強制處分核與前
      開規定並無不合，且未逾越必要之程度，要難謂係違法。
      從而，本件員警因逮捕被告並實施「附帶搜索」而扣得之
      使用過之保險套、潤膚乳等證物，並未違反法定程序取得
      ，自有證據能力；至員警因執行扣押所製作之扣押筆錄、
      扣押物品目錄表，亦屬公務員職務上製作之紀錄文書、證
      明文書，且一有扣押之情形，員警即毫無例外必須製作此
      種文書詳實記載扣押之物品、數量、所有人或持有人等資
      訊，某種程度亦可認為具有例行性，並無顯有不可信之情
      況，依刑事訴訟法第159 條之4 第1 款規定，自亦有證據
      能力。
二、末查，本判決以下所引用其餘被告以外之人於審判外作成之
    供述證據，公訴人、被告及其辯護人明知有刑事訴訟法第15
    9 條第1 項不得為證據之情形，而於本院準備程序、審判程
    序對其等證據能力均不予爭執，亦未於言詞辯論終結前聲明
    異議，本院審酌上開證據資料製作時之情況，尚無違法不當
    及證明力明顯過低之瑕疵，亦認為以之作為證據應屬適當；
    而其餘所依憑判斷之非供述證據，本院亦查無有何違反法定
    程序取得之情形，且各該證據均經本院於審判期日依法進行
    證據之調查、辯論，被告於訴訟上之防禦權，已受保障，故
    該等證據資料均有證據能力。
貳、實體方面：
一、訊據上訴人即被告萬明龍對於上揭時、地，經營「花妍護膚
    店」，僱用鄭云珮擔任美容師即按摩小姐並兼任店長，於99
    年8 月19日有請1 名女子帶袁志豪上樓，並指示鄭云珮為袁
    志豪服務，99年9 月1 日有指引柯建廷至2 樓包廂，並指示
    鄭云珮為柯建廷服務之事實供認不諱（見原審卷第18、41頁
    、第43頁正反面），惟矢口否認有何妨害風化之犯行，辯稱
    ：伊只是開店，美容師鄭云珮知道店內祇有指油壓而已，其
    在店內2 樓房間與客人為性交易，是其個人行為，美容師有
    個人包廂，伊並不知情，伊有要小姐簽切結書，要她們自己
    負責，小姐行為與伊無關，伊沒有介紹半套、全套等語。
二、經查：
（一）證人即取締員警袁志豪於偵查時證稱：伊至該店時，係由
      被告接待，並向某不知名女子稱「2000、3000，帶他上去
      」，該名女子帶伊至2 樓包廂，鄭云珮隨後進入包廂幫伊
      按摩後，就詢問伊要半套還是全套性交易，伊佯裝同意進
      行全套性交易，鄭云珮即取出保險套戴上伊生殖器欲進行
      性交易，伊就表明身分等語（見99年偵字第23022 號卷第
      55、56頁）；於原審審理時再證稱：伊開私人自小客車停
      至上址旁邊，被告從店裡走出來招呼，伊跟被告走進上址
      ，被告向1 名女子稱「2000、3000，帶他上去」，該名女
      子就帶伊至2 樓房間等候，鄭云珮進來開始按摩，並詢問
      要全套還是半套，伊詢問價錢，鄭云珮稱全套3000元，半
      套2000元，伊表示要全套，鄭云珮即將自己衣服脫掉，開
      始用嘴巴舔伊胸部，並幫伊戴上保險套，伊就表明警察身
      分等語（見原審卷第37頁反面至38頁），前後一貫，核與
      證人鄭云珮於原審審理時證稱：伊係向被告應徵，99年8
      月19日是被告叫伊到該房間，伊在按摩時有談價格，伊詢
      問客人是否要性交易，性交易價格為3000元，客人說可以
      ，指油壓完就脫掉自己衣服幫客人戴上保險套，客人就表
      明警察身分，後來被告跟員警上來，並沒有作特別表示等
      語（見原審卷第31頁反面、34頁反面、35頁）之情節相合
      ，並有鄭云珮違反社會秩序維護法報表、桃園縣政府警察
      局中壢分局普仁派出所現場紀錄表、扣押筆錄、扣押物品
      目錄表、扣押物品收據（見99年偵字第23022 號卷第18至
      31頁）在卷可資佐證，足見被告經營之「花妍護膚店」內
      ，於上揭時間，確實有員工鄭云珮與男客為性交之性交易
      行為至明。
（二）證人即另取締員警柯建廷於原審審理時證稱：查獲前1 日
      因接到民眾檢舉該店從事色情，於是安排勤務至現場，伊
      與1 名義警一起進入該店，是被告招呼，並帶伊2 人上樓
      ，1 人1 間，伊在包廂等，鄭云珮進來並主動解釋消費方
      式，半套1 節1 小時2000元，全套1 小時3000元，但表示
      當天生理期不能從事全套，伊就同意從事半套，當時伊只
      穿著內褲，鄭云珮拿出乳液倒在手上就開始以手按摩伊生
      殖器，伊就表示警員身分等語（見原審卷第39頁正反面）
      ，核與證人鄭云珮於原審審理時證稱：當日伊在休息室等
      ，是被告跟伊說有客人要服務，伊先幫客人按摩，按摩完
      有跟客人說半套與全套之差異，伊有說1 小時2000元，該
      次伊是做半套，拿乳液倒在手上在客人性器官上按摩，作
      半套按摩時間較短等語（見原審卷第31頁反面、35頁反面
      至36頁反面）之情節相合，並有桃園縣政府警察局中壢分
      局仁愛派出所現場檢查紀錄表、扣押筆錄、扣押物品目錄
      表、扣押物品收據、刑案照片8 張、扣案潤膚乳1 瓶等（
      見99年偵字第24938 號卷第17至24頁、30至33頁）在卷可
      資佐證，足見被告經營之「花妍護膚店」內，於前揭時間
      ，確實有員工鄭云珮與男客為猥褻之性交易行為無訛。
（三）被告雖以前詞置辯，然被告經營之護膚店1 樓與2 樓包廂
      間有暗門，須遙控器始能開啟，且被告才有遙控器，包廂
      可由內部上鎖，有高度隱密性等情，業據證人鄭云珮、證
      人柯建廷於原審審理時證述明確（見原審卷第32、40頁）
      ，並有查獲現場照片2 張在卷可稽（見99年偵字第24938
      號卷第31頁），其裝潢、暗門之設置顯與一般單純從事按
      摩服務之店家迥異。且被告經營之「花妍護膚店」原登記
      為「花妍精品店」，為被告獨資擔任負責人，營業項目為
      化妝品零售業、美髮美容服務業等情，有卷附桃園縣政府
      營利事業登記證在卷可憑（見99年偵字第23022 號卷第36
      頁），其營業項目本不包括按摩服務，自難認被告為合法
      經營按摩業者。又證人鄭云珮於原審審理時已明確證稱若
      其與男客從事全套之性交易收取3000元，會給被告1000元
      ，倘從事半套收取2000元，會給被告1000元等情（見原審
      卷第35頁反面、第36頁反面），此與被告另案於99年8 月
      28日經警臨檢上址，查獲被告容留、媒介成年女子從事性
      交易，其性交易所得分帳方式相同，有原法院100 年度壢
      簡字第281 號判決可佐，觀之被告於另案容留、媒介與本
      件不同之成年女子從事性交易，仍以相同方式拆帳牟利，
      足認被告確實與鄭云珮間有事實欄所示之拆帳約定，並藉
      此營利。再者，被告經營之護膚店經警查獲上開2 次從事
      性交易時，被告於查獲現場並無太大情緒反應，亦未責罵
      鄭云珮等情，已據證人袁志豪、柯建廷證述在卷（見原審
      卷第38頁、39頁反面），被告顯然對於鄭云珮於其經營護
      膚店內從事性交易，心知肚明。尤有甚者，被告於99年8
      月19日為警查獲後，已知鄭云珮從事色情工作，卻未因此
      辭退鄭云珮，尚且由鄭云珮兼任店長乙職，此據證人吳朝
      榮於檢察官訊問、證人鄭云珮於原審審理時證述明確（見
      原審卷第9 頁、33頁反面），被告亦不否認上情（見99年
      偵字第24938 號卷第52頁反面），倘被告確有禁止員工從
      事性交易，大可據此將鄭云珮解僱，另行僱用他人，竟捨
      此不為，且在知悉其有上開不良事跡下，未見被告有任何
      進一步之防弊措施，即任意繼續僱用鄭云珮，顯與常情有
      違，益見被告對於鄭云珮於其護膚店內從事性交易知情且
      從中獲利，灼然明甚。另卷附2 份切結書固載明「本美容
      師鄭云珮在店內除了美容、指壓外，不得有敗壞善良風俗
      、妨害風化等情事，如有違反店方規定，私下從事不正當
      之行為，願自負刑責，並一概與店方無關」等語（見99年
      偵字第24938 號卷第38頁、99年偵字第23022 號卷第17頁
      ），然質之鄭云珮係於何時書寫？證人鄭云珮與被告之陳
      述迥異（見原審卷第32頁反面至33頁，第41頁反面至42頁
      ），已難認為真實，再觀諸2 份切結書記載書寫日期相同
      ，然使用筆色、按捺指印位置、個數明顯不同，亦難認為
      鄭云珮同次書寫，是否為被告因應2 次妨害風化查緝，為
      脫免罪責，事先要求鄭云珮分別書寫，已滋疑義，且被告
      為警查獲後，不僅未將鄭云珮解僱，而繼續任用鄭云珮擔
      任店長，亦與切結書之內容、目的相違，自難以此為有利
      被告之認定。至證人鄭云珮於原審審理時陳稱被告對伊從
      事性交易不知情云云，與其前揭證述被告就性交易所得拆
      帳分得利益等情不符，此部分應為迴護被告之詞，自不可
      採。
      綜上，被告所辯無非事後卸責之詞，不足採信，本件事證
      明確，其之犯行，洵堪認定，應依法論科。
三、刑法第231 條第1 項前段規定意圖使男女與他人性交或猥褻
    之行為，而引誘、容留或媒介以營利者，其處罰之對象為引
    誘、容留或媒介之人，犯罪構成要件乃以行為人主觀上有營
    利及使男女與他人為性交或猥褻行為之犯意，客觀上有引誘
    、容留或媒介之行為為已足，屬於形式犯。故行為人只要以
    營利為目的，有使男女與他人為性交或猥褻行為之意圖，而
    著手引誘、容留或媒介行為，即構成犯罪；至該男女與他人
    是否有為性交或猥褻之行為，則非所問，亦不以媒介行為人
    取得財物或利益，始足當之（最高法院98年度台上字第862
    號判決意旨參照）。查被告確於上開時地，分別媒介、容留
    喬裝員警袁志豪、柯建廷與鄭云珮從事性交易，雖於從事性
    交易之際，員警即表明身分，並無礙於被告媒介、容留性交
    易既遂之犯行。核被告事實欄一（一）所為，係犯刑法第23
    1 條第1 項前段之意圖使男女為性交之行為，而容留以營利
    之罪；事實欄一（二）所為，係犯刑法第231 條第1 項前段
    之意圖使男女為猥褻之行為，而容留以營利之罪。又上開2
    罪，被告媒介之低度行為為容留之高度行為所吸收，均不另
    論罪（最高法院94年度台上第6002號判決意旨參照）。又按
    行為經警查獲時，其反社會性已具體表露，行為人已有受非
    難之認識，其包括一罪之犯行至此終止，如經司法機關為相
    關之處置（如具保、責付等）後，猶再犯罪，則主觀上顯係
    另行起意，客觀上其受一次評價之事由亦已消滅，自不得再
    以一罪論（最高法院97年度台上字第4332號、第4333號、第
    4337號判決意旨參照）。查被告為事實欄一(一)犯行旋遭警查
    獲，另於99年8 月28日再經警查獲容留、媒介性交易，犯行
    既已完成，犯意已遭切斷，其另行起意於事實欄一(二)所示時
    間，再次媒介、容留女子為性交易，所犯上開2 罪，顯犯意
    各別，行為互殊，應分論併罰。又被告有如事實欄所示犯罪
    科刑紀錄，有卷附本院被告前案紀錄表可按，其受此徒刑之
    執行完畢後，5 年內故意再犯本件有期徒刑以上之2 罪，均
    為累犯，各應依刑法第47條第1 項規定加重其刑。
四、原審審酌被告以媒介、容留成年女子與他人從事性行為，以
    女性身體作為交易籌碼，藉此牟利，非僅破壞社會善良風俗
    ，且嚴重扭曲社會價值觀，並審酌被告素行，犯罪動機、目
    的、手段，犯後態度等一切情狀，依刑法第231 條第1 項前
    段、第47條第1 項、第41條第1 項前段、第8 項、第51條第
    5 款、刑法施行法第1 條之1 第1 項、第2 項但書分別量處
    被告營利容留與人性交罪，處有期徒刑5 月，又營利容留與
    人猥褻罪，處有期徒刑4 月，應執行有期徒刑8 月，及其易
    刑處分，並以扣案之保險套1 枚、潤膚乳1 瓶均係證人鄭云
    珮所有，已據證人鄭云珮於原審審理時證述在卷（見原審卷
    第35頁、36頁反面），既非違禁物，尚乏沒收依據，而不予
    宣告沒收，認事用法均無不合，量刑亦屬適切。被告上訴意
    旨仍執陳詞否認犯罪，非有理由，應予駁回。
據上論斷，應依刑事訴訟法第368 條，判決如主文。
本案經檢察官陳玉珍到庭執行職務。
中    華    民    國   100    年    10    月    20    日
                  刑事第四庭審判長法  官  陳筱珮
                                  法  官  邱滋杉
                                  法  官  楊貴雄
以上正本證明與原本無異。
如不服本判決，應於收受送達後10日內向本院提出上訴書狀，其
未敘述上訴之理由者並得於提起上訴後10日內向本院補提理由書
（均須按他造當事人之人數附繕本）「切勿逕送上級法院」。
                                  書記官  廖純瑜
中    華    民    國   100    年    10    月    20    日